【裁判字號】    99,審易,4521
【裁判日期】    991229
【裁判案由】    妨害自由
【裁判全文】
臺灣高雄地方法院刑事判決            99年度審易字第4521號
公  訴  人  臺灣高雄地方法院檢察署檢察官
被      告  陳志文
上列被告因妨害自由案件，經檢察官提起公訴（99年度調偵字第
1371 號 ），本院判決如下：
    主  文
本件公訴不受理。
    理  由
一、公訴意旨如附件起訴書所載。
二、按告訴乃論之罪，告訴人於第一審辯論終結前，得撤回其告
    訴；又告訴經撤回者，法院應諭知不受理之判決，刑事訴訟
    法第238 條第1 項及第303 條第3 款定有明文。
三、本件被告因妨害自由案件，經檢察官提起公訴，認被告係犯
    刑法第306 條第1 項之侵入住宅罪嫌，而侵入住宅罪依刑法
    第308 條之規定，須告訴乃論。茲據告訴人戴妙芬於民國99
    年12月17日具狀撤回其告訴，有撤回告訴狀在卷可稽，揆諸
    前開說明，爰不經言詞辯論，逕為諭知不受理之判決。
據上論斷，應依刑事訴訟法第303 條第3 款、第307 條，判決如
主文。
中    華    民    國    99    年    12    月    29    日
                     刑事第十庭  法  官   顏銀秋
以上正本證明與原本無異。
如不服本判決應於收受送達後10日內向本院提出上訴書狀，並應
敘述具體理由；如未敘述上訴理由者，應於上訴期間屆滿後20日
內向本院補提理由書（均須按他造當事人之人數附繕本）「切勿
逕送上級法院」。
中    華    民    國    99    年    12    月    29    日
                                 書記官   林豐富
附件：99年度調偵字第1371號起訴書
臺灣高雄地方法院檢察署檢察官起訴書
                                    99年度調偵字第1371號
    被      告  陳志文  男  44歲（民國○○年○○月○○日生）
                        住高雄市三民區○○○路237巷26號
                        身分證統一編號：Ｚ000000000號
上被告因妨害自由案件，已經偵查終結，認應提起公訴，茲將犯
罪事實及證據並所犯法條分敘如下：
        犯罪事實
一、陳志文於民國99年2、3月間，經由臺灣高雄地方法院民事執
    行拍賣程序，拍得戴妙芬所居住、座落在高雄市楠梓區興楠
    橫巷13弄6號之房屋，並經前開法院以98年度司執字第3124
    號強制執行案件發給權利移轉證書，且定於99年7月1日上午
    9時30分進行點交。前開法院執行點交之前，陳志文因欲與
    戴妙芬協商搬遷費事宜，於99年5月11日10時許，夥同某姓
    名不詳之成年男子，未經戴妙芬或同住之黃玉琪之同意，見
    戴妙芬住處大門未關，即共同基於侵入住宅之犯意，貿然進
    入戴妙芬及黃玉琪之前開住處，適黃玉琪下樓，發現陳志文
    2人已在屋內，即要求陳志文2人離去，陳志文2人仍不離去
    ，黃玉琪即撥打電話予戴妙芬，待戴妙芬返回前開住處及黃
    玉琪報警處理後，陳志文始與該成年男子退出屋外。
二、案經戴妙芬訴由高雄市政府警察局楠梓分局報告偵辦。
        證據並所犯法條
一、證據清單及待證事實：
     ┌───┬──────────┬───────────────┐
     │ 編號 │  證  據  方  法    │      待   證   事   實       │
     ├───┼──────────┼───────────────┤
     │  1   │被告陳志文於警詢及偵│其於上揭時、地，夥同某成年男子│
     │      │查中之供述          │進入上開房屋之事實，惟辯稱：是│
     │      │                    │黃玉琪開門讓其進入。且進入後黃│
     │      │                    │玉琪叫其出來，其就出來了云云。│
     ├───┼──────────┼───────────────┤
     │  2   │證人即告訴人戴妙芬於│全部犯罪事實。                │
     │      │警詢及偵查中具結後之│                              │
     │      │證述                │                              │
     ├───┼──────────┼───────────────┤
     │  3   │證人黃玉琪於警詢及偵│全部犯罪事實。                │
     │      │查中具結後之證述    │                              │
     ├───┼──────────┼───────────────┤
     │  4   │手機翻拍照片2張     │被告於上揭時、地，進入屋內之情│
     │      │                    │形。                          │
     ├───┼──────────┼───────────────┤
     │  5   │前開法院執行命令及前│告訴人所居住之房屋，業於99年2 │
     │      │開法院民事執行處99  │、3月間經前開法院拍賣，並由被 │
     │      │年5月17日雄院高98司 │告拍定，但於本件事發時，尚未經│
     │      │執儉字第3124號函各1 │法院點交等事實。              │
     │      │紙                  │                              │
     └───┴──────────┴───────────────┘
二、核被告所為，係犯刑法第306條第1項之侵入住宅罪嫌。其與
    姓名不詳成年男子間，有犯意聯絡及行為分擔，請論以共同
    正犯。
三、依刑事訴訟法第251條第1項提起公訴。
    此  致
臺灣高雄地方法院
中    華    民    國    99    年    9    月    30    日
                              檢  察  官  游淑玟
上正本證明與原本無異
中    華    民    國    99    年    10    月    5     日
                              書  記  官  陳鏡宇
中華民國刑法第306條第1項
（侵入住居罪）
無故侵入他人住宅、建築物或附連圍繞之土地或船艦者，處 1 年
以下有期徒刑、拘役或 3 百元以下罰金。

司法院資訊處製作；財團法人民間司法改革基金會備份。
